臺灣臺中地方法院刑事判決　　　　　　 100年度訴字第1779號
公　訴　人　臺灣臺中地方法院檢察署檢察官
被　　　告　黃小燕
上列被告因妨害風化案件，經檢察官提起公訴（100年度偵字第
2577號），本院判決如下：
    主    文
黃小燕意圖使女子與他人為猥褻之行為，而容留以營利，處有期
徒刑肆月，如易科罰金，以新臺幣壹仟元折算壹日。扣案之行動
電話（含門號0000000000號SIM卡1張）壹支、小姐上班簽到簿壹
本、客人預約時間及聯絡電話簿壹本、水果油壹瓶、租賃契約書
壹本，均沒收。
    犯罪事實
一、黃小燕係址設臺中市南屯區○○○路○段69號2樓「雅蒂SPA
    美妍館」之負責人，自民國99年12月初某日起，僱用蘇雅慧
    、黃威寧、沈珮君等女子擔任該店美容師，其因與蘇雅慧素
    有交情，竟基於意圖使女子與他人為猥褻行為而容留以營利
    之犯意，與蘇雅慧約定，其除從事指油壓按摩外，如有男客
    要求要「半套」服務【或稱「三分之一」，即美容師以雙手
    按摩男客生殖器直至射精為止之猥褻行為】，2小時收費新
    臺幣（下同）2,100元，黃小燕可取得900元（其中100元為
    清潔費），其餘則歸蘇雅慧所有。嗣於100年1月14日晚間9
    時20分許，警方至上址搜索，當場查獲蘇雅慧與男客王基銘
    在上址A包廂內為「半套」之猥褻行為，並扣得黃小燕所有
    之門號0000000000號行動電話（含SIM卡）、小姐上班簽到
    簿1本、客人預約時間及聯絡電話簿1本、水果油1瓶及租賃
    契約書1本等物。
二、案經臺中市政府警察局第四分局移送臺灣臺中地方法院檢察
    署檢察官偵查起訴。
    理    由
一、證據能力之說明
(一)、按被告以外之人於審判外之言詞或書面陳述，除法律有規定
    者外，不得作為證據，為刑事訴訟法第159條第1項定有明文
    。其立法本旨係以證人於審判外之言詞或書面陳述，屬於傳
    聞證據，此項證據，當事人無從直接對於原供述者加以詰問
    ，以擔保其真實性，法院亦無從直接接觸證人而審酌其證言
    之憑信性，違背直接審理及言詞審理之原則，除具有必要性
    及信用性情況之除外者外，原則上不認其有許容性，自不具
    證據能力；至所謂具有必要性及信用性情況者，例如刑事訴
    訟法第159條之1至第159條之5及第206條等情形，仍例外認
    其有證據能力。查證人蘇雅慧於警詢時之陳述，屬被告以外
    之人於審判外之陳述，為傳聞證據，復無特別可信之情事，
    而無刑事訴訟法第159條之2所定例外之情形，應認為無證據
    能力。
(二)、又按刑事被告之詰問權，係指訴訟上被告有在審判庭盤詰證
    人之權利；偵查中檢察官訊問證人，旨在蒐集被告犯罪證據
    ，以確認被告嫌疑之有無及內容，與審判中透過當事人之攻
    防，經由詰問程式調查證人以認定事實之性質及目的有別。
    偵查中辯護人僅有在場權及陳述意見權，此觀刑事訴訟法第
    245條第2項前段之規定甚明，檢察官訊問證人並無必須傳喚
    被告使其得以在場之規定，同法第248條第1項前段雖規定「
    如被告在場者，被告得親自詰問」，亦僅賦予該在場被告於
    檢察官訊問證人時得親自詰問證人之機會而已，被告如不在
    場，殊難期有親自詰問之可能。此項未經被告詰問之被告以
    外之人於偵查中向檢察官所為之陳述，依刑事訴訟法第159
    條第1項、第159條之1第2項之規定，除顯有不可信之例外情
    況外，原則上為「法律規定得為證據」之傳聞例外，依其文
    義解釋及立法理由之說明，並無限縮於檢察官在偵查中訊問
    證人之程序，應已給予被告或其辯護人對該證人行使反對詰
    問權者，始有證據能力之可言。為保障被告之反對詰問權，
    並與現行法對傳聞例外所建構之證據容許範圍求其平衡，證
    人在偵查中雖未經被告之詰問，倘被告於審判中已經對該證
    人當庭及先前之陳述進行詰問，即已賦予被告對該證人詰問
    之機會，則該證人於偵查中之陳述即屬完足調查之證據，而
    得作為判斷之依據，此有最高法院97年度臺上字第405號判
    決意旨可參。是依上開說明可知，在偵查中訊問證人，被告
    或其辯護人對該證人雖未行使反對詰問權，依刑事訴訟法第
    159條之1第2項之規定，原則上屬於法律規定為有證據能力
    之傳聞證據，於例外顯有不可信之情況，始否定其得為證據
    ，亦即，得為證據之被告以外之人於偵查中向檢察官所為之
    陳述，因其陳述未經被告詰問，應認屬於未經合法調查之證
    據，但非為無證據能力（此亦有最高法院96年度臺上字第43
    65號、96年度臺上字第3923號判決、97年度臺上字第356號
    判決意旨可參）。本件證人蘇雅慧於偵查中之具結陳述，客
    觀上並無顯不可信之情形，且業經本院審理時，基於證人地
    位，經合法具結，並在賦予被告對質詰問機會之情形下為證
    述，是證人蘇雅慧於偵查中之陳述，已屬完足調查之證據，
    自均得作為本院憑斷之論據。
(三)、再按被告以外之人（包括證人、鑑定人、告訴人、被害人及
    共同被告等）於審判外之陳述，雖不符刑事訴訟法第159條
    之1至第159條之4等之規定，而經當事人於審判程序同意作
    為證據，法院審酌該言詞陳述或書面陳述作成時之情況，認
    為適當者，亦得為證據；當事人、代理人或辯護人於法院調
    查證據時，知有刑事訴訟法第159條第1項不得為證據之情形
    ，而未於言詞辯論終結前聲明異議者，視為有前項之同意，
    同法第159條之5定有明文。立法意旨在於傳聞證據未經當事
    人之反對詰問予以核實，原則上先予排除。惟若當事人已放
    棄反對詰問權，於審判程式中表明同意該等傳聞證據可作為
    證據；或於言詞辯論終結前未聲明異議，基於尊重當事人對
    傳聞證據之處分權，及證據資料愈豐富，愈有助於真實發見
    之理念，且強化言詞辯論主義，使訴訟程序得以順暢進行，
    上開傳聞證據亦均具有證據能力。查以下本院所引被告以外
    之人於審判外所為之言詞或書面陳述，雖屬傳聞證據，然檢
    察官及被告均未於言詞辯論終結前，對之內容表示異議，依
    上開規定，已擬制同意其有證據能力，本院審酌認為以之作
    為本案之證據亦屬適當，而有證據能力。
(四)、本件扣案之行動電話（含門號0000 000000號SIM卡1張）1支
    、小姐上班簽到簿1本、客人預約時間及電絡電話簿1本、水
    果油1瓶及租賃契約書1本，係臺中市政府警察局第四分局持
    本院核發之搜索票前往上址所查扣而得，核其搜索、扣押過
    程並無何違法或不當之情事，且所查扣之物亦與本案具有關
    聯性，自得為證據。
二、訊據被告黃小燕固不否認其係「雅蒂SPA美研館」之負責人
    ，並有僱用證人蘇雅慧為美容師，惟矢口否認有何意圖營利
    而容留證人蘇雅慧與男客從事性交易之犯行，並辯稱：因其
    前已因店內美容師與男客從事「半套」性交易服務而被法院
    判刑，其不可能再犯法，所以伊有告誡店內美容師不可以從
    事性交易，證人蘇雅慧因不滿其責罵她並要資遣她，所以故
    意要陷害伊，而陳述對伊不利的證詞云云，惟查：
(一)、上揭犯罪事實，業據證人蘇雅慧證稱：伊之前與被告均是美
    容師，因在別家美容坊就認識，後來伊到被告經營之「雅蒂
    SPA美妍館」後，被告有跟伊說，伊可以做「三分之一」，
    也就是「半套」服務，由伊對客人做指、油壓後，再用手按
    摩男客性器至射精之服務，收費是2100元，價格是被告訂的
    ，伊分1200元，其餘就給被告，被告有跟伊說只有熟客才可
    以做，因為外面風聲很緊，要小心，被告並有說不要讓其他
    2名美容師知道，雖然本案男客王基銘是生客，但之前伊做
    生客，被告也沒有怎麼樣，只是唸一下，被告並沒有強制伊
    不能接生客；剛開始上班前幾天時，有客人需要「三分之一
    」服務時，如果被告在的話，伊會從包廂走出來要被告注意
    外面有沒有警察來臨檢，之後，在做的時候，被告經常不在
    店裡，被告有招攬客戶的專線，她接到客戶電話時，再由渠
    等去將客人接進來裡面服務等語明確（偵查卷第27頁、本院
    卷第25頁反面、26至27頁），核與證人王基銘於警詢證述：
    伊是自網路得知「雅蒂SPA美研館」的0000000000號電話，
    是一名小姐接聽，並告知該店地址，伊進入包廂後，由證人
    蘇雅慧幫伊做指、油壓，證人蘇雅慧問伊是否要「半套」服
    務，收費2100元，伊答應後，證人蘇雅慧就為其完成「半套
    」服務等語相符，此外並有證人黃威寧、趙子濱、沈珮君、
    李建平於警詢之證述可參，復有臺中市政府警察局第四分局
    搜索、扣押筆錄、扣押物品目錄表、查獲現場在場人位置圖
    、查獲照片等在卷及扣案之行動電話（含門號0000000000號
    SIM卡1張）1支、小姐上班簽到簿1本、客人預約時間及聯絡
    電話簿1本、水果油1瓶及租賃契約書1本可資佐證。又雖然
    證人蘇雅慧稱：被告確實曾因其上班不正常，有唸伊、罵伊
    ，並有要遺散伊之意思，但伊前揭講得都是事實。本院核證
    人蘇雅慧係被告僱用之美容師，雖被告平時對其工作態度有
    微詞，然依據被告及證人蘇雅慧所陳情節，衡情尚不足以使
    證人蘇雅慧甘冒自己偽證之罪責而故意誣陷被告之可能，況
    且，本案係臺中市政府警察局第四分局持本院核發之搜索票
    前往上開美容坊而查獲，證人蘇雅慧因無預見警方於前揭時
    間前往執行搜索，而證人蘇雅慧自警詢以至偵查及本院審理
    時陳述均屬一致，應非屬虛構，是證人蘇雅慧前揭之證詞，
    堪可採信。
(二)、被告雖辯稱：其前在99年11月4日，即因為店內美容師對男
    客從事「半套」服務，而為本院判刑在案，伊不可能再做違
    法的事云云。查，被告前因於上址之「雅蒂SPA美研館」僱
    用美容師從事「半套」之性交易，為本院99年度訴字第3695
    號判處有期徒刑3月，緩刑2年在案，有上開判決書在卷可憑
    。然據被告自承：之前一、二次其知道證人蘇雅慧有在作「
    半套」，其有告誡證人蘇雅慧不要因為一點小費就做，會出
    事情等語，顯見，其對於證人蘇雅慧於其「雅蒂SPA美容坊
    」有為男客提供「半套」服務乙節，知之甚詳，又倘若被告
    確有嚴禁其「雅蒂SPA美研館」不准從事任何性交易之服務
    ，在其發現證人蘇雅慧一開始為男客提供「半套」服務時，
    即應將證人蘇雅慧解職，然被告仍依然容留證人蘇雅慧於「
    雅蒂SPA美容坊」為男客進行「半套」服務，顯見，證人蘇
    雅慧前揭證稱：被告有跟伊說只有熟客才可以做，因為外面
    風聲很緊，要小心等語，益徵實在。況且，被告既與證人蘇
    雅慧等美容師乃係僱傭關係，並無美容師向其承租工作室之
    情，業據被告自承在卷，而被告卻在美容師前來應徵工作時
    ，特意要求美容師簽具形式上租賃契約書表示同意將工作室
    承租予美容師，顯見被告應係恐其「雅蒂SPA美研館」確實
    有容留美容師從事「半套」服務，而恐為警查獲時，而事先
    擬具扣案之租賃契約書，以做為萬一為警查獲時供卸責之用
    甚明，足見被告經營之「雅蒂SPA美容館」確有容留美容師
    對男客為「半套」性交易之事實無訛。又被告僱用美容師對
    客人做指、油壓，收費係2小時1500元，被告抽得900元（其
    中100元為清潔費），另被告僱用證人蘇雅慧於「雅蒂SPA美
    研館」內為男客從事「半套」性交易服務，2小時收費2100
    元，由被告抽得900元（其中100元為清潔費），雖無對證人
    蘇雅慧抽取更高之佣金，然「雅蒂SPA美容坊」既有提供前
    揭性交易服務，自將吸引更多有此需求之男客前往消費，而
    被告亦因而抽頭賺取服務費用，自屬基於營利之意圖而容留
    女子與他人為猥褻行為無訛。
三、綜上所述，被告辯稱其不知亦不容許美容師有在其經營之「
    雅蒂SPA美容坊」從事「半套」性行為云云，殊不足採。是
    本案事證明確，被告前揭犯行，洵堪認定，應依法論科。
四、核被告黃小燕所為，係犯刑法第231條第1項之意圖使女子與
    他人為猥褻之行為，而容留以營利罪。而按行為人在密切接
    近之一定時、地持續實行之複次行為，倘依社會通念，於客
    觀上認為符合一個反覆、延續性之行為概念者，於刑法評價
    上，即應僅成立一罪；學理上所稱「集合犯」之職業性、營
    業性或收集性等具有重複特質之犯罪均屬之；例如經營、從
    事業務、收集、販賣、製造、散佈等行為概念者即屬之（最
    高法院95年度臺上字第1079號判決意旨參照）。而刑法第23
    1條第1項之罪，以意圖營利為其構成要件要素，其營業牟利
    ，本質上即具有反覆性，是行為人基於一個經營之決意，在
    密接一定時間及空間內反覆從事容留女子與他人為猥褻之行
    為，於行為概念上，應可認包括的一罪，應僅論以一罪。本
    件被告自99年12月初間起，至100年1月14日為警查獲時止，
    容留證人蘇雅慧之成年女子與不特定男客為上開猥褻行為多
    次，係以固定店面經營而為前揭犯行，顯係基於一個經營之
    決意，在密接一定時間及空間內反覆從事上開犯行，核為包
    括的一罪。爰審酌被告前於其經營之「雅蒂SPA美研館」容
    留美容師為猥褻行為而犯妨害風化罪，甫經本院99年度訴字
    第3695號判處有期徒刑3月，緩刑2年確定在案，業如前述，
    仍不知警惕，復犯本件之容留猥褻行為以營利犯行，影響社
    會善良風氣至鉅，並將人之身體物化，嚴重扭曲社會價值觀
    ，犯後復否認犯行及其犯罪之動機、目的及手段，併審酌公
    訴人具體求刑有期徒刑4月，本院認為適當等一切情狀，量
    處如主文所示之刑，並諭知易科罰金之折算標準。末查，扣
    案之行動電話（含門號0000000000號SIM卡1張）1支、小姐
    上班簽到簿1本、客人預約時間及聯絡電話簿1本、水果油1
    瓶、租賃契約書1本，係被告所有用以犯本案妨害風化犯行
    之物，爰依刑法第38條第1項第2款之規定宣告沒收。
據上論斷，應依刑事訴訟法第299條第1項前段，刑法第231條第1
項、第41條第1項前段、刑法第38條第1項第2款，刑法施行法第1
條之1第1項、第2項但書，判決如主文。
本案經檢察官張富鈞到庭執行職務。
中    華    民    國    100    年    9     月    6   日
                  刑事第八庭   審判長法  官  張智雄
                                     法  官  王金洲
                                     法  官  李慧瑜
以上正本證明與原本無異。
如不服本判決應於收受送達後10日內向本院提出上訴書狀，並應
敘述具體理由；其未敘述上訴理由者，應於上訴期間屆滿後20日
內向本院補提理由書（均須按他造當事人之人數附繕本）「切勿
逕送上級法院」。
中  華    民      國    100    年    9    月     6    日
                                     書記官  張雅慧
附錄論罪科刑法條
中華民國刑法第231條第1項
意圖使男女與他人為性交或猥褻之行為，而引誘、容留或媒介以
營利者，處5年以下有期徒刑，得併科10萬元以下罰金。以詐術
犯之者，亦同。